# 自有房屋装修问题

提问人：zhengzhi 时间：2022-12-06 18:45:02
救助陈版主：公司购置的自有房屋装修费，不到房产原值的10%，是否可以根据装修的受益期限计入长期费用，审计小同事不允许计入长期待摊费用，给我们两个选择，或者计入固定资产原值，或者单独作为一项固定资产在受益期间内摊销。求版主解惑。

回答人：chenyiwei
自有产权房屋的装修费应单独确认为一项“固定资产——房屋装修”，在以下两者之间的较短年限内计提折旧；（ 1 ）该装修的预计可使用年限（距离下次装修的预计时间）；（ 2 ）该房屋建筑物主体的预计剩余可使用年限。
以租赁方式租入的房屋的装修确认为长期待摊费用，在以下两者之间的较短年限内计提折旧；（ 1 ）该装修的预计可使用年限（距离下次装修的预计时间）；（ 2 ）该房屋建筑物的剩余租赁期。